【裁判字號】    89,訴,2718
【裁判日期】    900120
【裁判案由】    懲治走私條例
【裁判全文】
臺灣高雄地方法院刑事判決                        八十九年度訴字第二七一八號
    公  訴  人  臺灣高雄地方法院檢察署檢察官
    被      告  甲○○
右列被告因懲治走私條例案件，經檢察官提起公訴（八十九年度偵字第二二０五四號
、八十九年度偵字第二四一００號），本院判決如左：
    主  文
甲○○共同運送私運管制物品進口逾公告數額之走私物品，處有期徒刑伍月，如易科
罰金，以參佰元折算壹日。
附表所示之物均沒收。
    事  實
一、甲○○明知未貼專賣憑證之走私菸類，不得運送，卻於民國八十九年九月二十九
    日上午八時許，受姓名年籍不詳綽號「王仔」者之委託，而與綽號「王仔」之男
    子共同基於運送走私管制物品之犯意聯絡，由甲○○駕駛其向不知情之第三人洪
    基清所借得之車號Ｙ五－八二０七號自小貨車，自高雄縣林園鄉○○路汕尾漁港
    附近之廟宇，運送如附表所示屬管制物品，完稅價格超過公告數額新臺幣（下同
    ）十萬元，而共計高達三十一萬六千七百四十元之「七星牌」及「黑七星牌」走
    私未稅洋煙，原擬至高雄縣沿海路與鳳林路口處，再交予綽號「王仔」之男子；
    惟甲○○駕駛上開車輛載運上開走私洋菸行經高雄縣林園鄉○○路與石化三路路
    口時，即為警據報加以查獲，並扣得如附表所示之「七星牌」及「黑七星牌」未
    稅洋菸。
二、案經行政院海岸巡防署屏東機動查緝隊移送臺灣高雄地方法院檢察署檢察官偵查
    起訴。
    理  由
一、訊據被告甲○○固不否認曾駕駛右揭車輛，而受綽號「王仔」之委託載運物品，
    惟辯稱：並不知所載運者係香菸，因為所載之物品係用黑色塑膠袋包起來，而「
    王仔」是告訴伊說所載運者係紙板，況且若伊知道所載運者係未稅洋菸，看到警
    察就會逃跑云云；惟查，被告經警查獲時，其所載運之未稅洋菸雖以黑色塑膠袋
    包裝，然包裝用之黑色塑膠袋並未完全包覆扣案未稅洋菸之包裝，由外觀即可知
    所載運者係香菸，有照片一幀在卷可憑（見警卷第十一頁）；再者，被告所載運
    之洋菸數龐大，而香菸係專賣物品，應係於固定之配銷處所或經銷商處取貨載運
    ，被告雖稱扣案洋菸係「王仔」請託其代為運送，然被告並無法言明綽號「王仔
    」之姓名及年籍供本院調查傳訊，復又自承係在高雄縣林園鄉○○路汕尾漁港附
    近之廟宇，載運上述洋菸，其應明知其所運送者應為走私之未稅洋菸，被告上開
    所辯自均不可採。此外，復有照片四幀及扣案如附表所示之未稅洋菸可資佐證。
    按洋菸係行政院依懲治走私條例規定所公告之「懲治走私條例公告管制物品項目
    及其數額」丙項第一款所示之管制進口物品，依該項規定，一次私運該項所規定
    物品一項或數項，其總額由海關照緝獲時之完稅價格計算，超過新台幣十萬元者
    ，即應依懲治走私條例規定處罰。而前開扣案之未稅洋菸之完稅價格經計算之結
    果，共計為三十一萬六千七百四十元，有財政部高雄關稅局傳真函一份在卷可稽
    ；綜上所述，被告犯罪事證明確，犯行實堪認定。
二、核被告甲○○所為，係犯懲治走私條例第三條第一項之運送走私物品罪。其與綽
    號「王仔」之人就上開犯行，有犯意聯絡及行為分擔，均為共同正犯。公訴人雖
    認被告所為係犯懲治走私條例第三條第三項、第一項之運送走私物品未遂罪，然
    被告既已駕駛上開車輛起運走私物品且已運離現場，雖未將其運送之走私物品載
    運至目的地，惟仍應屬運送既遂而非運送未遂，併此敘明。審酌被告犯罪後乃不
    知醒悟，仍狡詞否認犯行，態度非佳，且所載運之未稅洋菸數量非少，惟念及其
    僅單純運送走私物品，並未加以銷售販賣，所造成之損害非鉅等一切情狀，爰量
    處如主文所示之刑，併諭知易科罰金之折算標準，以為懲儆。扣案如附表所示之
    未稅洋菸，係共犯「王仔」所有，供被告犯本罪所用之物，爰依刑法第三十八條
    第一項第二款之規定，宣告沒收。又因被告僅係運送上開走私未稅洋菸，並未犯
    臺灣省內菸酒專賣暫行條例之罪，自無法依該條例第四十條第一款之規定，宣告
    沒收，併此敘明。
據上論斷，應依刑事訴訟法第二百九十九條第一項前段，懲治走私條例第三條第一項
、第十一條，刑法第二十八條、第四十一條第一項、第三十八條第一項第二款，判決
如主文。
本案經檢察官秦德進到庭執行職務。
中    華    民    國      九十    年      一      月        二十      日
                                  臺灣高雄地方法院刑事第六庭
                                      法  官    李怡諄
右正本證明與原本無異。
如不服本判決，應於判決送達後十日內，向本院提出上訴狀。
                                      書記官    陳福記
中    華    民    國      九十      年      一      月      二十      日
附表：
┌──┬───────┬───────────┐
│編號│  品      名  │   數        量       │
├──┼───────┼───────────┤
│ 一 │  七      星  │二萬一千包            │
├──┼───────┼───────────┤
│ 二 │  黑  七  星  │一千五百包            │
└──┴───────┴───────────┘
附錄本件論罪條文：懲治走私條例第三條第一項
運送、銷售或藏匿前條第一項之走私物品者，處五年以下有期徒刑、拘役或科或併科
新臺幣九萬元以下之罰金。


司法院資訊處製作；財團法人民間司法改革基金會備份。
